【裁判字號】    89,上易,2780
【裁判日期】    890926
【裁判案由】    違反著作權法
【裁判全文】
臺灣高等法院臺中分院刑事判決              民國八十九年度上易字第二七八○號
    上  訴  人  臺灣臺中地方法院檢察署檢察官
    被      告  丁○○
右上訴人，因被告違反著作權案件，不服臺灣臺中地方法院，八十九年度易字第二六
五三號，中華民國八十九年九月二十六日第一審判決（起訴案號：臺灣臺中地方法院
檢察署八十九年度偵字第一一三七二號，暨苗栗地方法院檢察署併辦八十九年度偵字
第三○九二號），提起上訴，本院判決如左：
    主      文
上訴駁回。
    事實及理由
一、本案經本院審理結果，認第一審判決認事用法及量刑均無不當，應予維持，並引
    用第一審判決書記載之事實、證據及理由（如附件）。
二、上訴人即公訴人檢察官以被告迄今尚未與被害人達成和解，認原判決量刑過輕云
    云，其上訴無理由，應予駁回。
三、據上論斷，應依刑事訴訟法第三百七十三條、第三百六十八條，判決如主文。
本案經檢察官甲○○到庭執行職務。
中      華      民      國    八十九     年     十二    月 二十七   日
                                  臺灣高等法院臺中分院刑事第六庭
                                        審判長法  官  李  文  雄
                                              法  官  邱  顯  祥
                                              法  官  陳  嘉  雄
右正本證明與原本無異。
不得上訴。
                                              書記官  王  麗  英
中      華      民      國    八十九     年     十二    月    二十七    日
                                                                        Ｃ
臺灣臺中地方法院刑事判決                        八十九年度易字第二六五三號
    公  訴  人  台灣台中地方法院檢察署檢察官
    被      告  丁○○  男三十歲（民國○○○年○月○日生）
                        住苗栗縣頭份鎮○○街二巷八三號
                        身分證統一編號：Ｋ一二八五四三五三號
右列被告因違反著作權法案件，經檢察官聲請逕以簡易判決處刑（八十九年度偵字第
一一三七二號），本院沙鹿簡易庭認不宜逕以簡易判決處刑，改依通常程序審理，暨
臺灣栗苗地方法院檢察署檢察官移送併案審理（八十九年度偵字第三０九二號），本
院判決如左：
    主  文
丁○○連續以明知為侵害著作權之物意圖營利而交付之方法，侵害他人之著作權，處
有期徒刑參月，如易科罰金以參佰元折算壹日。扣案如附表一所示之錄音帶玖捲、Ｃ
Ｄ伍片，附表二所示之ＣＤ伍片，均沒收。
    事  實
一、丁○○明知姓名不詳之成年男子「阿良」，以每張音樂光碟片新台幣（下同）八
    十元、每捲音樂錄音帶五十元之價格所兜售者，係未經著權人大旗製作股份有限
    公司授權，而擅自重製之侵害著作權之物，竟基於概括之犯意，意圖營利，於民
    國（下同）八十九年一月二十三日，在台中縣沙鹿鎮○○街及大同街口，向綽號
    「阿良」之成年男子，購入如附表所示盜版音樂光碟片及音樂錄音帶一批後，即
    在該處擺設攤位，連續以每捲盜版音樂錄音帶八十元、光碟片一百五十元之價格
    ，販賣予不特定人，而侵害大旗製作股份有限公司之著作權。嗣於同日十時三十
    分許，為警在上述販賣地點當場查獲，並扣得如附表一之錄音帶九捲及ＣＤ五片
    。又於八十九年七月二十九日，亦明知姓不詳之成年男子「阿吉」，以每張音樂
    光碟片新台幣七十元之價格所兜售者，係未經著作權人太空人音樂製作股份有限
    公司授權，而擅自重製之侵害著作權之物，竟復在苗栗縣頭份鎮○○路為恭醫院
    前，向綽號「阿吉」之成年男子，購入如附表二所示之盜版音樂光碟二十餘片後
    ，即前往苗栗縣頭份鎮○○里○○街內擺設攤位，連續以每捲盜版音樂光碟片一
    百元之價格，販賣予不特定人，而侵害太空人音樂製作股份有限公司之著作權。
    嗣於同日二十二時四十五分許，始為警當場查獲，並扣得附表二所示之盜版ＣＤ
    五片。
二、案經大旗製作股份有限公司訴由台中縣警察局清水分局報請臺灣臺中地方法院檢
    察署檢察官偵查起訴暨太空人音樂製作股份有限公司訴由苗栗縣警察局頭份分局
    報請臺灣苗栗地方法院檢察署檢察官移送併案審理。
    理  由
一、右揭事實，業據被告丁○○坦承不諱，核與大旗製作股份有限公司告訴代理人丙
    ○○、太空人音樂製作股份有限公司之告訴代理人乙○○之指訴情節相符合，並
    有附表一、二所示侵害著作權之錄音帶、ＣＤ光碟片扣案足憑。而附表一、二所
    示錄音帶、ＣＤ光碟片，確係他人擅自重製而侵害告訴人大旗製作股份有限公司
    及太空人音樂製作股份有限公司著作權之物，除經告訴代理人丙○○、乙○○指
    證明確外，復經被告丁○○供承在卷。此外，並有告訴人提出之錄音著作封面影
    本、音樂著作授權書、查獲現場相片四紙、營利事業登記證及經濟部公司執照在
    卷可憑，事證明確，被告犯行，堪予認定。
二、被告明知係侵害他人錄音著作之物，意圖營利而交付，侵害告訴人之著作權，其
    行為符合著作權法第八十七條第二款之規定，核其所為，係犯同法第九十三條第
    三款之侵害他人著作權罪。被告先後多次侵害著作權犯行，時間緊接，所犯罪名
    相同，顯係基於概括之犯意反覆為之，為連續犯，應依刑法第五十六條之規定以
    一罪論，並加重其刑。又被告於八十九年七月二十九日在苗栗縣頭份鎮販賣侵害
    告訴人太空人音樂製作股份有限公司之ＣＤ光碟片之事實，公訴人雖未起訴，惟
    被告該部犯行與已起訴部分之犯罪事實，有連續犯之裁判上一罪關係，並經臺灣
    苗栗地方法院檢察署檢察官移送併案處理，本院自得併予審理，併此敘明。又被
    告意圖營利而交付之錄音帶及ＣＤ唱片，其所收錄之附表一、二所示歌曲，係重
    製如附表所示著作權人享有著作權之著作，被告以一交付行為侵害多數著作權人
    之法益，為想像競合犯，依刑法第五十五條之規定，應從一重處斷。爰審酌被告
    尚無前科紀錄，素行尚佳，販賣盜版音樂光碟、錄音帶數量不多，犯罪之動機、
    手段，犯後坦承犯行，態度尚佳，惟其販賣非法重製之著作物對著作權人利益影
    響甚巨等一切情狀，量處如主文所示之刑，並諭知易科罰金之折算標準。扣案如
    附表一、二所示之ＣＤ唱片及錄音帶，為被告所有且供犯罪所用之物，業據其陳
    明在卷，應依刑法第三十八條第一項第二款規定，併予宣告沒收。
據上論斷，應依刑事訴訟法第二百九十九條第一項前段，著作權法第九十三條第三款
、第八十七條第二款，刑法第十一條前段、第五十六條、第五十五條、第四十一條、
第三十八條第一項第二款，罰金罰鍰提高標準條例第二條，判決如主文。
中      華      民      國    八十九    年     九       月   二十六     日
                                     臺灣臺中地方法院刑事第六庭
                                          法  官   黃峻隆
右正本證明與原本無異。
如不服本判決，應於判決送達後十日內向本院提出上訴狀，上訴於臺灣高等法院臺中
分院( 須附繕本 )。
                                          書記官
中      華      民      國    八十九    年     九       月   二十六     日
附錄本判決論罪科刑之法條：
著作權法第九十三條第三款
有左列情形之一者，處二年以下有期徒刑，得併科新臺幣十萬元以下罰金：
三、以第八十七條各款方法之一侵害他人之著作權者。
著作權法第八十七條第二款
有下列情形之一者，除本法另有規定外，視為侵害著作權或製版權：
二、明知為侵害著作權或製版權之物而散布或意圖散布而陳列或持有或意圖營利而交
    付者。
附表一：
┌─────────┬────┬──────────┬─────────┐
│盜版錄音帶或ＣＤ外│數   量 │被擅自重製之歌曲錄音│著作權受侵害之人  │
│標名稱            │        │                    │                  │
├─────────┼────┼──────────┼─────────┤
│台話排行冠軍金曲  │三捲    │愛的滋味、風對叨位吹│大旗製作股份有限公│
│                  │        │                    │司                │
├─────────┼────┼──────────┼─────────┤
│轟動台語六大美女專│三捲    │孤戀花、送君珠淚滴  │同右              │
│輯                │        │                    │        │
├─────────┼────┼──────────┼─────────┤
│台語票房點播精選３│三捲    │愛的滋味、風對叨位吹│同右              │
│                  │        │                    │                  │
├─────────┼────┼──────────┼─────────┤
│台話排行冠軍金曲  │一片    │愛的滋味、風對叨位吹│同右              │
│                  │        │                    │                  │
├─────────┼────┼──────────┼─────────┤
│愛的滋味孫淑媚新曲│二片    │愛的滋味、風對叨位吹│同右              │
│精選              │        │                    │                  │
├─────────┼────┼──────────┼─────────┤
│秀蘭瑪雅、台語四大│二片    │春花望露、孤戀花    │同右              │
│天后              │        │                    │                  │
├─────────┼────┼──────────┼─────────┤
附表二：
┌─────────┬────┬──────────┬─────────┐
│盜版ＣＤ外標名稱  │數   量 │被擅自重製之歌曲錄音│著作權受侵害之人  │
│                  │        │                    │                  │
├─────────┼────┼──────────┼─────────┤
│國語勁爆金曲      │五 片   │最愛的人            │太空人音樂製作有限│
│                  │        │                    │公司              │
├─────────┼────┼──────────┼─────────┤


司法院資訊處製作；財團法人民間司法改革基金會備份。
